# 求助陈版主::关于尚未支付的股权款

提问人：lcx2456 时间：2020-12-28 11:33:07
如果是分期支付股权款，可否在第一次支付的时候就全额计入长投，未支付部分确认其他应付款？

回答人：chenyiwei
这个要结合具体情况来考虑。主要考虑因素是：就尚未支付的股权款所对应的这部分股权，本企业是否已享有对应的表决权、分红权等股东权利。如果尚未取得对应的股东权利，则不应同时挂投资成本和负债。
一般情况下，如果是从原股东受让存量股权，则该交易只涉及新老股东双方，对被投资公司而言只需修改实收资本科目的股东明细。这种情况下，新股东是否已取得标的股权对应的股东权利，更多地取决于新老股东双方之间的约定。但如果采用增资的方式取得增量股权，则交易双方就变成了新股东和被投资公司，在此情形下，是否已实缴增资款，对于判断是否已就新增股份享有股东权利，相对而言更加重要。